臺灣嘉義地方法院民事裁定
111年度抗字第28號 
抗  告  人  詹昇融  
相  對  人  胡珍瑞  
上列抗告人與相對人間聲請本票准許強制執行事件，抗告人對於
中華民國111年8月19日本院嘉義簡易庭111年度司票字第1095號
裁定提起抗告，本院合議庭裁定如下：
    主  文
抗告駁回。
抗告程序費用新臺幣1,000元由抗告人負擔。
    理  由
一、按本票執票人向本票發票人行使追索權時，得聲請法院裁定
    後強制執行。票據法第123條定有明文。次按本票執票人，
    依票據法第123條規定，聲請法院裁定許可對發票人強制執
    行，係屬非訟事件，此項聲請之裁定，及抗告法院之裁定，
    依非訟事件程序，以審查強制執行許可與否，並無確定實體
    上法律關係存否之效力，如發票人就票據債務之存否有爭執
    時，應由發票人提起確認之訴，以資解決（最高法院83年度
    台抗字第227號裁定要旨參照）。又本票發票人所提之時效
    抗辯，既屬實體法律關係存否之抗辯，抗告法院於該非訟程
    序中自不得審酌，且非訟事件之裁定，得不經言詞辯論，抗
    告人提出時效抗辯，相對人或亦有時效中斷事由而不及主張
    ，有礙其防禦之實施，故抗告法院不得審酌其時效抗辯（最
    高法院83年度台抗字第227號、94年度台抗字第90號、臺灣
    高等法院臺南分院104年度非抗字第8號、104年度非抗字第1
    4號裁定意旨參照）。
二、抗告意旨略以：本院111年度司票字第1095號裁定之如附表
    所示之本票（下稱系爭本票）超過時效，為此依法提起抗告
    ，廢棄原裁定等語。
三、經查，相對人在本院原審主張執有抗告人簽發之系爭本票，
    並免除作成拒絕證書，詎到期後經相對人於如附表所示之利
    息起算日（提示日）提示未獲付款，乃依票據法第123條規
    定聲請裁定准許強制執行等情，業據提出系爭本票為證，就
    形式觀之，系爭本票已符合票據法上之要件，本院原審依上
    開規定裁定予以准許，經核尚無不合。抗告意旨以系爭本票
    已罹於時效指摘原裁定不當，核屬對於實體權利存否之爭執
    ，並非本件裁定程序所得審究，依首開說明，自應就其爭執
    之實體事項，另行起訴，以資解決。是抗告人提起本件抗告
    ，請求廢棄原裁定，即無理由，應予駁回。
四、按非訟事件依法應由關係人負擔費用者，法院裁定命關係人
    負擔時，應一併確定其數額；非訟事件程序費用之負擔，有
    相對人者，準用民事訴訟法有關訴訟費用之規定，非訟事件
    法第24條第1項、第21條第2項分別定有明文。查本件抗告程
    序費用額為新台幣（下同）1,000元，有本院自行收納款項
    收據在卷可證，爰依法一併確定本件抗告程序費用額為1,00
    0元，應由抗告人負擔，爰裁定如主文。
五、據上論結，本件抗告為無理由，依非訟事件法第46條、第21
    條第2項、第24條第1項，民事訴訟法第495條之1第1項、第4
    49條第1項、第95條、第78條，裁定如主文。
中　　華　　民　　國　　111 　年　　9 　　月　　22　　日
                  民事第一庭審判長法  官  林望民
                                  法  官  吳芙蓉
                                  法  官  黃茂宏
以上為正本係照原本作成。
本裁定不得再抗告。       
中　　華　　民　　國　　111 　年　　9 　　月　　22　　日
                                  書記官　官佳慧
本票附表：至清償日止利息按週年利率6%計算     111年度抗字第28號  編號 發票日 票面金額 （新臺幣） 到期日 利息起算日（提示日） 票據號碼 備  考 001 107年2月11日 25,000元 107年4月15日 107年4月15日 TH0000000  002 107年2月11日 25,000元 107年5月15日 107年5月15日 TH0000000  003 107年2月11日 25,000元 107年6月15日 107年6月15日 TH0000000  004 107年2月11日 25,000元 107年7月15日 107年7月15日 TH0000000  005 107年2月11日 25,000元 107年8月15日 107年8月15日 TH0000000  006 107年2月11日 25,000元 107年9月15日 107年9月15日 TH0000000  007 107年2月11日 25,000元 107年11月15日 107年11月15日 TH0000000  008 107年2月11日 25,000元 107年10月15日 107年10月15日 TH0000000